ko: 전자기기 > 통신 > 전화: 화상 회의 전화; 유선 전화기; 무선 전화기; 비상 전화; 휴대전화/스마트폰 부대용품; 휴대전화/스마트폰; PBX 시스템 및 구성 요소; 위성 전화 액세서리; 위성 전화; 전화기 부대용품
en: Electronics > Communications > Telephony: Conference Phones; Corded Phones; Cordless Phones; Emergency Phones; Mobile & Smart Phone Accessories; Mobile & Smart Phones; PBX Systems & Components; Satellite Phone Accessories; Satellite Phones; Telephone Accessories
ro-RO: Electronice > Comunicații > Telefonie: Telefoane pentru conferințe; Telefoane cu fir; Telefoane fără fir; Telefoane de urgență; Accesorii pentru telefoane mobile și inteligente; Telefoane mobile și inteligente; Sisteme și componente PBX; Accesorii pentru telefoane prin satelit; Telefoane prin satelit; Accesorii pentru telefoane
it: Elettronica > Comunicazioni > Telefonia: Telefoni da conferenza; Telefoni con filo; Telefoni cordless; Telefoni di emergenza; Accessori per cellulari e smartphone; Cellulari e smartphone; Sistemi e componenti PBX; Accessori per telefoni satellitari; Telefoni satellitari; Accessori per telefoni
ja: 電子機器 > 通信機器 > 電話: 会議用電話; コード付き電話機; コードレス電話機; 非常用電話; 携帯電話・スマートフォン用アクセサリー; 携帯電話・スマートフォン; PBXシステム・コンポーネント; 衛星電話アクセサリー; 衛星電話; 電話関連用品
pt-PT: Eletrónica > Comunicações > Telefonia: Telefones de conferência; Telefones com fio; Telefones sem fio; Telefones de emergência; Acessórios para telemóvel e smartphones; Telemóveis e smartphones; Sistemas e componentes de PBX; Acessórios para telefones por satélite; Telefones satélite; Acessórios de telefone
pl: Elektronika > Telekomunikacja > Telefonia: Telefony konferencyjne; Telefony przewodowe; Telefony bezprzewodowe; Telefony alarmowe; Akcesoria do telefonów komórkowych i smartfonów; Telefony komórkowe i smartfony; Systemy i komponenty PBX; Akcesoria do telefonów satelitarnych; Telefony satelitarne; Akcesoria do telefonów
da: Elektronik > Kommunikation > Telefoni: Mødetelefoner; Telefoner med ledning; Telefoner uden ledning; Nødtelefoner; Mobiltelefon- og smartphonetilbehør; Mobiltelefoner og smartphones; PBX-systemer og -komponenter; Tilbehør til satellittelefoner; Satellittelefoner; Telefontilbehør
th: อิเล็กทรอนิกส์ > การสื่อสาร > การโทรศัพท์: โทรศัพท์สำหรับการประชุม; โทรศัพท์แบบมีสาย; โทรศัพท์ไร้สาย; โทรศัพท์ฉุกเฉิน; อุปกรณ์เสริมโทรศัพท์มือถือและสมาร์ทโฟน; โทรศัพท์มือถือและสมาร์ทโฟน; ระบบและส่วนประกอบ PBX; อุปกรณ์เสริมโทรศัพท์ผ่านดาวเทียม; โทรศัพท์ผ่านดาวเทียม; อุปกรณ์โทรศัพท์
ru: Электроника > Связь > Телефония: Телефоны для конференц-связи; Проводные телефоны; Беспроводные телефоны; Телефоны экстренной связи; Аксессуары для мобильных телефонов и смартфонов; Мобильные телефоны и смартфоны; Системы и компоненты УАТС; Аксессуары для спутниковых телефонов; Спутниковые телефоны; Аксессуары для телефонов
lt-LT: Elektronika > Ryšiai > Telefonija: Konferenciniai telefonai; Laidiniai telefonai; Belaidžiai telefonai; Skubios pagalbos telefonai; Mobiliųjų ir išmaniųjų telefonų priedai; Mobilieji ir išmanieji telefonai; PBX sistemos ir komponentai; Palydovinių telefonų priedai; Palydoviniai telefonai; Telefonų priedai
fr: Appareil électronique > Communications > Téléphonie: Téléphones de conférence; Téléphones filaires; Téléphones sans fil; Téléphones d’urgence; Accessoires pour téléphones portables et smartphones; Téléphones portables et smartphones; Systèmes et composants PBX; Accessoires pour téléphones satellites; Téléphones satellites; Accessoires pour téléphones
vi: Thiết bị điện tử > Thiết bị liên lạc > Điện thoại: Điện thoại hội nghị; Điện thoại có dây; Điện thoại không dây; Điện thoại khẩn cấp; Phụ kiện điện thoại di động & điện thoại thông minh; Điện thoại di động và điện thoại thông minh; Hệ thống và linh kiện PBX; Phụ kiện điện thoại vệ tinh; Điện thoại vệ tinh; Phụ kiện điện thoại
es: Electrónica > Comunicación > Telefonía: Teléfonos para conferencias; Teléfonos fijos; Teléfonos inalámbricos; Teléfonos de emergencia; Accesorios para teléfonos móviles y inteligentes; Teléfonos móviles e inteligentes; Sistemas y componentes PBX; Accesorios para teléfonos satelitales; Teléfonos por satélite; Accesorios de telefonía
sk-SK: Elektronika > Komunikačné zariadenia > Telefonovanie: Konferenčné telefóny; Káblové telefóny; Bezdrôtové telefóny; Tiesňové telefóny; Príslušenstvo pre mobilné telefóny a smartfóny; Mobilné telefóny a smartfóny; PBX systémy a komponenty; Príslušenstvo pre satelitné telefóny; Satelitné telefóny; Príslušenstvo k telefónom
nb: Elektronikk > Kommunikasjon > Telefoni: Konferansetelefoner; Kablede telefoner; Trådløse telefoner; Nødtelefoner; Mobiltelefontilbehør; Mobil- og smarttelefoner; PBX-systemer og -komponenter; Tilbehør til satellittelefoner; Satellittelefoner; Telefontilbehør
pt-BR: Eletrônicos > Comunicações > Telefonia: Telefones para conferência; Telefones com fio; Telefones sem fio; Telefones de emergência; Acessórios para celulares e smartphones; Telefones celulares e smartphones; Sistemas e componentes de PABX; Acessórios para telefone via satélite; Telefones via satélite; Acessórios para telefone
de: Elektronik > Kommunikationsgeräte > Telefone: Konferenztelefone; Schnurtelefone; Schnurlostelefone; Notruftelefone; Zubehör für Mobiltelefone und Smartphones; Mobiltelefone und Smartphones; PBX-Systeme & -Komponenten; Satellitentelefonzubehör; Satellitentelefone; Telefonzubehör
sl-SI: Elektronika > Komunikacija > Telefonija: Konferenčni telefoni; Žični telefoni; Brezžični telefoni; Telefoni za nujne primere; Dodatki za mobilne in pametne telefone; Mobilni in pametni telefoni; Sistemi in komponente PBX; Dodatki za satelitske telefone; Satelitski telefoni; Dodatki za telefone
bg-BG: Електроника > Комуникации > Телефония: Конферентни телефони; Жични телефони; Безжични телефони; Телефони за спешни случаи; Аксесоари за мобилни и смарттелефони; Мобилни и смарттелефони; PBX системи и компоненти; Аксесоари за сателитни телефони; Сателитни телефони; Аксесоари за телефони
nl: Elektronica > Communicatie > Telefonie: Vergadertelefoons; Bedrade telefoons; Draadloze telefoons; Noodtelefoons; Accessoires voor mobiele en slimme telefoons; Mobiele en slimme telefoons; PBX-systemen en -componenten; Accessoires voor satelliettelefoons; Satelliettelefoons; Telefoonaccessoires
cs: Elektronika > Komunikace > Telefony: Konferenční telefony; Šňůrové telefony; Bezšňůrové telefony; Nouzové telefony; Příslušenství pro mobilní a chytré telefony; Mobilní a chytré telefony; Systémy a komponenty pro PBX; Příslušenství pro satelitní telefony; Satelitní telefony; Příslušenství k telefonům
hu: Elektronika > Kommunikáció > Telefonálás: Konferenciatelefonok; Vezetékes telefonok; Vezeték nélküli telefonok; Vésztelefonok; Mobil- és okostelefon-kiegészítők; Mobil- és okostelefonok; PBX-rendszerek és -alkatrészek; Műholdastelefon-tartozékok; Műholdas telefonok; Telefonkiegészítők
tr: Elektronik > Haberleşme > Telefon İletişimi: Konferans Telefonları; Kablolu Telefonlar; Kablosuz Telefonlar; Acil Durum Telefonları; Cep Telefonu ve Akıllı Telefon Aksesuarları; Cep ve Akıllı Telefonlar; PBX Sistemleri ve Bileşenleri; Uydu Telefonu Aksesuarları; Uydu Telefonları; Telefon Aksesuarları
fi: Elektroniikka > Viestintä > Puhelinliikenne: Kokouspuhelimet; Lankapuhelimet; Langattomat puhelimet; Hätäpuhelimet; Matka- ja älypuhelinten tarvikkeet; Matka- ja älypuhelimet; Puhelinvaihdejärjestelmät ja -komponentit; Satelliittipuhelimien lisävarusteet; Satelliittipuhelimet; Puhelintarvikkeet
hr-HR: Elektronika > Komunikacija > Telefonija: Konferencijski telefoni; Žičani telefoni; Bežični telefoni; Telefoni za hitne slučajeve; Dodaci za mobitele i pametne telefone; Mobilni i pametni telefoni; PBX sustavi i komponente; Dodatni pribor za satelitske telefone; Satelitski telefoni; Telefonski pribor
zh-TW: 電子器材 > 通訊設備 > 電話設備: 會議電話; 有線電話; 無線電話; 緊急電話; 手機和智慧型手機配件; 手機和智慧型手機; PBX 系統與組件; 衛星電話配件; 衛星電話; 電話配件
sv: Elektronik > Kommunikation > Telefoni: Konferenstelefoner; Telefoner med sladd; Sladdlösa telefoner; Nödtelefoner; Mobil- och smarttelefontillbehör; Mobiler och smarta telefoner; PBX-system och komponenter; Tillbehör för satellittelefoner; Satellittelefoner; Telefontillbehör
zh-CN: 电子产品 > 通讯 > 电话: 会议电话; 有绳电话; 无绳电话; 紧急电话; 手机和智能手机配件; 手机和智能手机; PBX 系统/组件; 卫星电话配件; 卫星电话; 电话配件
el: Ηλεκτρονικά > Επικοινωνίες > Τηλεφωνία: Συσκευές τηλεδιασκέψεων; Ενσύρματα τηλέφωνα; Ασύρματα τηλέφωνα; Τηλέφωνα έκτακτης ανάγκης; Αξεσουάρ κινητών και έξυπνων τηλεφώνων; Κινητά & Έξυπνα Τηλέφωνα; Συστήματα & εξαρτήματα PBX; Αξεσουάρ δορυφορικών τηλεφώνων; Δορυφορικά τηλέφωνα; Αξεσουάρ τηλεφώνου